臺灣桃園地方法院宣示判決筆錄       100年度審易字第1388號
公  訴  人  臺灣桃園地方法院檢察署檢察官
被      告  王家強
指定辯護人  本院公設辯護人陳瑞明
上列被告因違反毒品危害防制條例案件，於中華民國100 年8 月
18日下午6 時許，在本院第十法庭宣示判決，出席職員如下：
          法  官  潘怡華
          書記官  郭怡君
法官起立朗讀判決主文、犯罪事實要旨、處罰條文、附記事項及
告以上訴限制、期間並提出上訴狀之法院，且諭知記載其內容：
一、主    文：
    王家強施用第二級毒品，累犯，處有期徒刑柒月，扣案之第
    二級毒品甲基安非他命壹包含袋（驗餘毛重零點壹伍公
    克）沒收銷燬之；又施用第二級毒品，累犯，處有期徒刑柒
    月，扣案之第二級毒品甲基安非他命壹包含袋（驗餘毛重零
    點貳壹捌公克）沒收銷燬之，玻璃球壹顆、吸食器壹組、削
    尖吸管玖支及分裝袋拾個均沒收；應執行有期徒刑壹年，
    扣案之第二級毒品甲基安非他命貳包含袋（驗餘合計毛重零
    點伍肆玖伍公克）均沒收銷燬之，玻璃球壹顆、吸食器壹組
    、削尖吸管玖支及分裝袋拾個均沒收。
二、犯罪事實要旨：
    王家強前於民國88年間因施用毒品案件，經本院以88年度毒
    聲字第611 號裁定送觀察、勒戒後，因認無繼續施用毒品之
    傾向，於88年2 月24日執行完畢釋放出所，並經臺灣桃園地
    方法院檢察署檢察官以88年度偵字第2096號為不起訴處分確
    定；復於上開觀察、勒戒執行完畢釋放後5 年內之90年間，
    因施用毒品案件，經本院以90年度毒聲字第2275號裁定送觀
    察、勒戒後，因認有繼續施用毒品之傾向，再經本院以91年
    度毒聲字第647 號裁定令入戒治處所施以強制戒治，嗣經裁
    定停止戒治，所餘戒治期間付保護管束，迄92年2 月28日保
    護管束期滿，停止戒治未經撤銷，視為強制戒治期滿執行完
    畢，該次施用毒品犯行並經本院以91年度易字第860 號判決
    判處有期徒刑4 月確定（於本案不構成累犯）。又於93年間
    因竊盜案件，經本院以93年度桃簡字第1545號判決判處有期
    徒刑3 月確定；另於94年間因竊盜案件，經本院以94年度易
    字第266 號判決判處有期徒刑10月確定；上開各罪刑入監接
    續執行，於95年6 月10日期滿執行完畢；再於95年間因竊盜
    等案件，經本院以95年度易字第1801號判決分別判處有期徒
    刑10月、9 月，應執行有期徒刑1 年6 月確定，嗣經本院以
    96年度聲減字第646 號裁定各減其宣告刑二分之一，並定應
    執行有期徒刑8 月確定，入監執行後，於96年11月21日期滿
    執行完畢；復於97年間因施用毒品案件，經本院以97年度桃
    簡字第1650號判決判處有期徒刑6 月確定，入監執行後，於
    98年6 月21日期滿執行完畢；又於98年間因竊盜案件，經本
    院以99年度審簡字第17號判決判處有期徒刑4 月確定，入監
    執行後，於99年12月17日期滿執行完畢（以上於本案均構成
    累犯）。詎其仍不知悔改並戒除毒癮，復基於施用第二級毒
    品之犯意，而分別為下列犯行：
  (一)於100 年2 月14日14時許，在其位於桃園縣桃園市○○街18
    6 巷6 弄2 號之住處，以玻璃球燒烤之方式，施用第二級毒
    品甲基安非他命1 次。嗣於翌日（起訴書誤載為同日）5 時
    30分許，在桃園縣蘆竹鄉中福村福興（起訴書誤載為星）41
    之3 號為警查獲，並扣得其所有而供己施用之第二級毒品甲
    基安非他命1 包（驗前毛重0.34公克，因鑑驗使用費失0.00
    85公克，驗餘毛重0.3315公克，含與毒品無法析離之包裝袋
    1 個），始悉上情。
  (二)另於100 年4 月6 日12時許，在址設於桃園縣中壢市工業區
    內中山公園之某公廁內，以玻璃球吸食器燒烤之方式，施用
    第二級毒品甲基安非他命1 次。嗣於翌日14時許，在其前揭
    住處為警查獲，並扣得其所有而供己施用之第二級毒品甲基
    安非他命1 包（驗前毛重0.226 公克，因鑑驗使用費失0.00
    8 公克，驗餘毛重0.218 公克，含與毒品無法析離之包裝袋
    1 個），其所有供其施用第二級毒品犯行所用之玻璃球1 顆
    、吸食器1 組、削尖吸管9 支及分裝袋30個，而悉上情。
三、處罰條文：
    毒品危害防制條例第10條第2 項、第18條第1 項前段，刑法
    第11條、第47條第1 項、第38條第1 項第2 款、第51條第5
    款。
四、附記事項：
    扣案之第二級毒品甲基安非他命2 包，其中包裝袋部分，依
    現行檢驗方式乃以刮除方式為之，包裝袋上仍會摻殘若干毒
    品無法分離，應一體視為毒品部分，而均依毒品危害防制條
    例第18條第1 項前段規定宣告沒收銷燬之。至鑑驗費失之毒
    品部分，既已滅失，爰均不另為沒收銷燬之宣告。
五、協商判決除有刑事訴訟法第455 條之4 第1 項第1 款於本訊
    問程序終結前，被告撤銷協商合意或檢察官撤回協商聲請者
    ；第2 款被告協商之意思非出於自由意志者；第4 款被告所
    犯之罪非第455 條之2 第1 項所定得以協商判決者；第6 款
    被告有其他較重之裁判上一罪之犯罪事實者；第7 款法院認
    應諭知免刑或免訴、不受理者情形之一，及違反同條第2 項
    「法院應於協商合意範圍內為判決；法院為協商判決所科之
    刑，以宣告緩刑或2 年以下有期徒刑、拘役或罰金為限」之
    規定者外，不得上訴。
六、如有前述例外得上訴之情形，又不服本件判決，得自收受判
    決送達後10日內，向本院提出上訴書狀，上訴於第二審法院
    。
中    華    民    國   100    年    8     月    18    日
                  臺灣桃園地方法院刑事庭
                                法  官  潘怡華
以上正本證明與原本無異。
                                書記官  郭怡君
中    華    民    國   100    年    8     月    18    日
附錄本案論罪科刑依據之法條：
毒品危害防制條例第10條
施用第一級毒品者，處6 月以上5 年以下有期徒刑。
施用第二級毒品者，處3 年以下有期徒刑。